臺灣新北地方法院板橋簡易庭民事簡易判決
111年度板簡字第2084號
原      告  王美卿  
訴訟代理人  郭瀚翔  
被      告  盧怡臻  
上列當事人間請求給付租金等事件，本院於民國111年11月7日言
詞辯論終結，判決如下：
    主      文
被告應給付原告新臺幣壹拾柒萬參仟零伍拾肆元。
原告其餘之訴駁回。
訴訟費用由被告負擔百分之八十，餘由原告負擔。
本判決原告勝訴部分得假執行。
    事實及理由
壹、程序部分：
一、按訴狀送達後，原告不得將原訴變更或追加他訴，但請求之
    基礎事實同一者，不在此限，民事訴訟法第255條第1項第2
    款定有明文，而依同法第436條第2項規定，此於簡易訴訟程
    序亦有適用。本件原告原起訴聲明請求：被告應將坐落於新
    北市○○區○○路00號3樓之1房屋全部遷讓返還原告，及給付租
    金新臺幣（下同）136,000元，並自民國111年7月15日起至
    遷讓之日止，按月賠償33,000元。嗣於111年11月7日言詞辯
    論期日當庭更正聲明為：被告應給付原告215,784元。此核
    屬基於同一租賃契約所為之請求，揆諸首揭規定，應予准許
    。
二、又本件被告經合法通知，無正當理由未於言詞辯論期日到場
    ，核無民事訴訟法第386條所列各款情形，爰依原告之聲請
    ，由其一造辯論而為判決。
貳、實體部分：　　
一、原告主張：
　　被告於110年8月15日向原告承租坐落新北市○○區○○路00號3
    樓之1房屋（下稱系爭房屋），租期自110年8月15日起至111
    年8月14日止，每月租金為33,000元（含管理費），另系爭
    房屋之水電瓦斯費由承租人負擔，被告另有繳交押租金62,0
    00元。詎料，被告自110年12月起即有欠繳租金情形，至租
    約屆滿後之111年8月23日始交屋，尚積欠租金6個月、逾期
    未交屋9日之不當得利，經扣抵一個月押租金31,000元後，
    尚餘176,580元未給付；又被告使用系爭房屋至111年8月23
    日交屋日止，積欠水費2,097元、電費16,638元、瓦斯費8,7
    39元，均係由原告先行代墊結清；另原告因換鎖支出3,500
    元，因提起本件訴訟支出裁判費8,150元，因調閱電子謄本
    支出中和地政列印電子謄本費用80元，被告應負責給付。為
    此，爰依系爭租約之約定及民法第179條規定，提起本件訴
    訟，並聲明：被告應給付原告215,784元。
二、被告未於言詞辯論期日到庭，亦未提出書狀作何說明。
三、法院之判斷：
  ㈠原告主張之上開事實，業據提出兩造間之租賃契約書、系爭
    房屋請求金額明細、租金收入明細、臺北自來水事業處水費
    繳費憑證、台灣電力公司繳費憑證、欣欣天然氣股份有限公
    司電子發票證明聯、豐倫商行免用統一發票收據、新北市中
    和區地政事務所規費徵收聯單、本院簡易庭規費繳款單為證
    ，核認無訛，又被告就原告主張之前揭事實，業於相當時期
    受合法之通知，而於言詞辯論期日不到場，亦未提出準備書
    狀爭執，依民事訴訟法第436條第2項、第280條第3項本文準
    用第1項本文之規定，視同自認，是依本院調查證據之結果
    ，堪信原告前揭主張為真。
  ㈡租金請求部分：
　　按承租人應依約定日期，支付租金，民法第439條前段定有
    明文。又按押租金之主要目的在擔保承租人租金之給付及租
    賃債務之履行，故租賃關係消滅後，承租人如有欠租或其他
    債務不履行時，其所交付之押租金，發生當然抵充之效力。
    而於抵充後，猶有餘額，始生返還押租金之問題（最高法院
    83年台上字第2108號判例、87年度台上字第1631號判決意旨
    可資參照）。查，兩造間之租賃契約存續期間自110年8月15
    日起至111年8月14日止，則被告於租賃契約終止前，仍有依
    約給付租金之義務。而被告至111年8月14日租約屆滿之日止
    ，尚積欠110年12月、111年2月、4至7月，共計6月租金未繳
    納，積欠租金198,000元（計算式：33,000×6＝198,000），
    參以原告自承前已收受被告繳付之押金62,000元，迄今尚未
    歸還被告，揆諸前開說明，該押租金應發生當然抵充租金之
    效力，經以押租金62,000元抵償被告所積欠租金後，原告請
    求被告給付租金136,000元（計算式：198,000-62,000＝136,
    000），自有理由。
  ㈢契約終止後至實際交屋前之不當得利部分：
　　復按依不當得利之法則請求返還不當得利，以無法律上之原
    因而受利益，致他人受有損害為其要件，故其得請求返還之
    範圍，應以對方所受之利益為度，非以請求人所受損害若干
    為準，又無權占有他人之物，可能獲得相當於租金之利益為
    社會通常之觀念（最高法院61年度台上字第1695號判例意旨
    參照）。查，原告為系爭房屋所有權人，有新北市政府稅捐
    稽徵處111年房屋稅繳款書在卷可稽（見本院卷第59頁），
    而被告於租賃契約終止後仍繼續使用系爭房屋至111年8月23
    日，則原告請求被告給付租賃契約終止後占有系爭房屋之不
    當得利，應屬有據。又兩造租賃期間於111年8月14日已期滿
    ，則被告於屆滿翌日即111年8月15日至111年8月23日實際交
    還系爭房屋之日止，仍有使用系爭房屋9日，自應給付相當
    於租金之不當得利。另兩造間就系爭房屋之租金約定單月為
    33,000元，以此換算單日租金相當於1,100元（計算式：33,
    000÷30＝1,100）。是原告請求被告給付租賃契約期滿後占有
    使用系爭房屋而受有租金9,580元之不當得利，為有理由，
    應予准許。
　㈣水電瓦斯費部分：
　　依兩造間租賃契約第7條第2、3、4項約定，租賃期間之水電
    瓦斯費均由承租人負擔（見本院卷第21頁），又系爭房屋之
    水電瓦斯費結算至111年8月23日被告交屋之日止，積欠水費
    2,097元、電費16,638元、瓦斯費8,739元，共27,474元，有
    原告所提出之臺北自來水事業處水費繳費憑證、台灣電力公
    司繳費憑證、欣欣天然氣股份有限公司電子發票證明聯附卷
    可稽（見本院卷第91至95頁），則原告依兩造間租賃契約之
    約定及民法第179條，請求被告給付積欠之水電瓦斯費共27,
    474元，亦屬有據。
  ㈤換鎖費用部分：
　　原告主張因租客疑似在屋內從事非法行為，故社區管理中新
    報警，警方破門而入，導致門鎖損壞，因而支出3,500元，
    固據提出換鎖收據可證，惟觀諸上開換鎖日期為111年10月1
    8日，顯已在被告搬離系爭房屋之後，難認與被告有何關連
    ，此外，原告未能提出其他證據以實其說，故原告此部分請
    求，尚無法律上依據，顯無理由。
  ㈥裁判費及調閱地政謄本所支出規費：
　　原告主張因至法院起訴及調閱地政謄本資料，因而分別支出
    裁判費8,150元及調閱電子謄本規費80元，固據提出本院簡
    易庭規費繳款單及新北市中和地政事務所規費徵收聯單在卷
    為憑，惟兩造間租賃契約並無關於訴訟費用之約定，且原告
    前開訴訟費用支出，乃屬原告為主張權利所支付之訴訟成本
    ，故原告此部分請求，尚無法律上依據，亦無理由。
  ㈦綜上，原告所得請求被告給付之金額為173,054元（計算式：
    136,000+9,580+27,474＝173,054）。
四、綜上所述，原告依兩造間之租賃契約、民法第179條規定，
    請求如主文第1項所示，為有理由，應予准許。逾此部分之
    請求，為無理由，應予駁回。
五、本件原告勝訴部分係依民事訴訟法第427條第1項規定適用簡
    易訴訟程序所為被告敗訴之判決，爰依同法第436條第2項、
    第389條第1項第3款規定，依職權宣告假執行。
六、訴訟費用負擔之依據：民事訴訟法第79條。
中　　華　　民　　國　　111 　年　　11　　月　　24　　日
                  臺灣新北地方法院板橋簡易庭
                        法  官  陳怡親
以上為正本係照原本作成。
如不服本判決，應於送達後20日內，向本院提出上訴狀並表明上
訴理由，如於本判決宣示後送達前提起上訴者，應於判決送達後
20日內補提上訴理由書（須附繕本）。
中　　華　　民　　國　　111 　年　　11　　月　　24　　日
                        書記官  劉芷寧